【裁判字號】    95,訴緝,200
【裁判日期】    951123
【裁判案由】    毒品危害防制條例
【裁判全文】
臺灣高雄地方法院刑事判決             95年度訴緝字第200號
    公  訴  人  臺灣高雄地方法院檢察署檢察官
    被      告  乙○○
                        （另案現於臺灣雲林第二監獄執行）
                        （現寄押於臺灣高雄第二監獄）
上列被告因毒品危害防制條例案件，經檢察官提起公訴（93年度
偵字第22939 號），被告經訊問後為有罪之陳述，本院合議庭裁
定由受命法官獨任進行簡式審判程序，並判決如下：
    主  文
乙○○轉讓第一級毒品，累犯，處有期徒刑壹年陸月，扣案如附
表一編號1 、2 所示之物沒收銷燬之。
    事實及理由
一、本件被告乙○○所犯係死刑、無期徒刑、最輕本刑為3 年以
    上有期徒刑以外之罪，其於準備程序中就被訴事實為有罪之
    陳述，經審判長告知簡式審判程序之旨，並聽取公訴人及被
    告之意見後，本院合議庭認宜進行簡式審判程序，依刑事訴
    訟法第273 條之1 第1 項規定，合議裁定由受命法官獨任進
    行簡式審判程序，合先敘明。
二、乙○○前因施用毒品案件，經本院90年度訴字第2767號判決
    處有期徒刑7 月確定，甫於民國92年5 月12日易科罰金執行
    完畢。乙○○明知海洛因、甲基安非他命為毒品危害防制條
    例第2 條第2 項第1 款、第2 款明定之第一級、第二級毒品
    ，不得持有、轉讓，竟於93年10月間某日，向年籍不詳綽號
    「志成」之成年男子，購買數量不詳之海洛因、甲基安非他
    命後，將之置於在高雄縣岡山鎮○○街110 巷1 弄4 號住處
    （下稱本件住處，起訴書漏載1 弄）非法持有之，除供自己
    施用（乙○○涉嫌施用毒品部分，業經本院有罪判決）之外
    ，另於93年10月間某日同時無償提供第一級毒品海洛因、第
    二級毒品甲基安非他命各約施用1 次之數量予同住之遠房親
    戚陳信良施用1 次（陳信良所涉施用第一級毒品、第二級毒
    品部分均經本院判決確定）。嗣於93年11月10日14時50分許
    （起訴書誤載93年10月10日，業經公訴人更正），為警持搜
    索票在本件住處查獲，並扣得乙○○持有附表一編號1 、2
    、3 所示之物，及於陳信良臥房內當場查獲其持有附表二所
    示之物。案經內政部警政署高雄港務警察局報告臺灣高雄地
    方法院檢察署檢察官偵查起訴。
三、本件證據部分除補充：「被告於本院準備程序及審判程序中
    之陳述」、「本院94年度簡字第74號判決」、「本院94年度
    訴字第933 號判決」外，餘均引用檢察官起訴書所載（如附
    件）。訊據被告對上揭事實坦承不諱，核與證人陳信良警詢
    之證述相符，而附表一編號1 所示之物，經送請法務部調查
    局鑑定，確係海洛因無訛，此有該局94年1 月28日調科壹字
    第220018921 號鑑定通知書在卷可查（見93年度偵字第2293
    9 號卷第79頁），而附表一編號2 所示之物，經送請高雄醫
    學大學附設中和紀念醫院檢驗，均成甲基安非他命陽性反應
    ，此有該醫院94年3 月8 日檢驗報告6 張在卷可查（見93年
    度偵字第22939 號卷第96至101 頁），足認被告之自白與事
    實相符，本件事證明確，被告轉讓第一級毒品海洛因、第二
    級毒品甲基安非他命之事實，堪以認定，應依法論科。
四、按海洛因、甲基安非他命為毒品危害防制條例第2 條第2 項
    第1 款、第2 款所明定之第一級毒品、第二級毒品，核被告
    乙○○所為，其轉讓海洛因之犯行，係犯同條例第8條第1項
    之轉讓第一級毒品罪；其轉讓甲基安非他命之犯行，係犯同
    條例第8 條第2 項之轉讓第二級毒品罪。被告持有海洛因、
    甲基安非他命後進而轉讓，其持有之低度行為，應為轉讓之
    高度行為吸收，不另論罪。又其同時轉讓第一級毒品海洛因
    、第二級毒品甲基安非他命之犯行，為一行為觸犯數罪名，
    依刑法第55條論以想像競合犯，應從重論以轉讓第一級毒品
    罪。又公訴人業於本院審理中，當庭追加被告轉讓第一級毒
    品犯行（見本院95年11月16日準備程序筆錄第2 頁），本院
    自得就被告轉讓第一級毒品犯行審理，併此敘明。又被告1
    次所為轉讓第一級毒品海洛因、第二級毒品甲基安非他命之
    數量，尚無其他積極證據，足認其所轉讓之第一級毒品海洛
    因重量淨重逾5 公克、第二級毒品甲基安非他命重量淨重逾
    10公克，自無適用毒品危害防制條例第8 條第6 項之規定加
    重其刑之餘地，併予敘明。被告曾因施用毒品案件，本院90
    年度訴字第2767號判決處有期徒刑7 月確定，甫於92年5 月
    12日易科罰金執行完畢，此有臺灣高等法院被告前案記錄表
    1 件在卷可查，其受有期徒刑執行完畢後，5 年以內再犯本
    案有期徒刑以上之罪，不論依修正前之刑法第47條，或修正
    後之刑法第47條第1 項之規定，均構成累犯，對被告而言並
    無有利或不利之情形，依94年2 月2 日修正公布後95年7 月
    1 日施行之刑法第2 條第1 項，應逕依修正前之刑法第47
    條，論以累犯，並加重其刑。茲審酌被告轉讓第一級毒品海
    洛因、第二級毒品甲基安非他命與他人使用，漠視國家對於
    杜絕毒品犯罪之禁令，助長毒品之氾濫，危害國人健康之威
    脅非輕，惟考其犯後坦承犯行、態度良好、深表悔悟之意及
    被告轉讓毒品之次數僅1 次、數量不多等一切情狀，量處如
    主文所示之刑，以示懲儆。
五、扣案如附表一編號1 所示之物，業經鑑定係海洛因，前已敘
    明（扣押物品清單雖載明扣押海洛因15包、疑似海洛因1 包
    ，然上開法務部調查局鑑定通知書上記載海洛因17包、送驗
    白粉1 包，業經公訴人於本院準備程序將上開附表一編號1
    所示扣案物更正如上開法務部調查局鑑定通知書所載，見本
    院95年11月16日準備程序筆錄第2 頁，附此敘明），而附表
    一編號2 所示之物，經鑑定係甲基安非他命，已如前述，另
    附表一編號1 所示海洛因之殘渣袋，其上海洛因因難以析離
    ，自應視為海洛因之一部，為被告所有，供被告施用毒品及
    轉讓毒品所用，爰均依毒品危害防制條例第18條第1 項前段
    規定宣告沒收銷燬之。至於扣案如附表一編號3所 示之物，
    經鑑定結果認無毒品成分，此有上開法務部調查局鑑定通知
    書可憑，附表一編號3 所示之物，雖為被告所有，然非屬第
    一級毒品、第二級毒品、亦非供被告犯罪所用，不為沒收或
    沒收銷燬之諭知；扣案如附表二所示之物，與被告犯罪行為
    無涉，爰就附表二所示之物不為沒收銷燬之諭知，併此敘明
    。
據上論斷，應依刑事訴訟法第273 條之1 第1 項、第299 條第1
項前段、第310 條之2 、第454 條第2 項，毒品危害防制條例第
8 條第1 項、第2 項、第18條第1 項前段，刑法第2 條第1 項前
段、第11條、第55條、修正前刑法第47條，判決如主文。
本案經檢察官甲○○到庭執行職務。
中    華    民    國    95    年    11    月    23    日
                  刑事第二庭    法  官  何佩陵
以上正本證明與原本無異。
如不服本判決，應於判決送達後10日內，向本院提出上訴狀。
中    華    民    國    95    年    11    月    23    日
                                書記官  張家瑜
附錄法條
毒品危害防制條例第8條：
轉讓第一級毒品者，處1 年以上7 年以下有期徒刑，得併科新臺
幣1 百萬元以下罰金。
轉讓第二級毒品者，處6 月以上5 年以下有期徒刑，得併科新臺
幣70萬元以下罰金。
轉讓第三級毒品者，處3 年以下有期徒刑，得併科新臺幣30萬元
以下罰金。
轉讓第四級毒品者，處1 年以下有期徒刑，得併科新臺幣10萬元
以下罰金。
前四項之未遂犯罰之。
轉讓毒品達一定數量者，加重其刑至二分之一，其標準由行政院
定之。
附表一：
1 、扣案白粉17包，均含海洛因成分（淨重合計83.40 公克，含
    海洛因殘渣之空包裝重合計17.11 公克）及殘渣袋17包。
2 、甲基安非他命6 包（驗後毛重分別為86.9、29.9、37.4、
    37.5、3.4 、1.6公克）及殘渣袋6包
3、白粉1包，無毒品成分。
附表二：93.11.10高雄縣岡山鎮○○街110 巷1 弄4 號陳信良臥
        房內
┌──┬─────────┬───┬──────┐
│編號│   扣押物品名稱   │所有人│  數量(單位)│
├──┼─────────┼───┼──────┤
│１  │電子磅秤          │陳信良│1台         │
├──┼─────────┼───┼──────┤
│２  │安非他命吸食器    │陳信良│2個         │
└──┴─────────┴───┴──────┘


司法院資訊處製作；財團法人民間司法改革基金會備份。
